【裁判字號】    92,交易,17
【裁判日期】    920227
【裁判案由】    過失傷害
【裁判全文】
臺灣板橋地方法院刑事判決                          九十二年度交易字第一七號
    公  訴  人  臺灣板橋地方法院檢察署檢察官
    被      告  丙○○
右列被告因過失傷害案件，經檢察官提起公訴（九十一年度偵字第一三三七０號），
本院判決如左：
    主  文
丙○○因過失傷害人，處拘役伍拾日，如易科罰金，以參佰元折算壹日。
    事  實
一、丙○○於民國九十一年一月十二日二十三時二十分許，駕駛車號：Ｔ六─七五三
    ０號自用小客車，由桃園縣往臺北縣板橋市方向沿板橋市○○○路左轉後再行左
    轉至林園街方向行駛，行經板橋市○○街一號前，明知汽車行駛時，駕駛人應注
    意車前狀況，並隨時採取必要之安全措施，而依當時天候及道路狀況等因素又無
    不能注意之情事，竟疏未注意前方狀況，適有甲○○、乙○○二人結伴欲穿越該
    未設有行人穿越道亦非禁止穿越之林園街路段，至對面便利商店購物，亦疏未注
    意右方有無來車，即逕行穿越該段道路，丙○○駕駛前開自用小客車見狀閃避不
    及，遂不慎撞及正穿越馬路之行人甲○○、乙○○二人，致甲○○倒地後受有左
    膝及右踝部挫傷紅腫（直徑約七至八公分）、右手挫傷紅腫（直徑約五公分）及
    頸部挫傷併疑似第二、第三頸椎脫位之傷害，乙○○則受有手部及臀部受傷之傷
    害（乙○○部分未據告訴）。
二、案經甲○○訴由臺北縣政府警察局板橋分局報請臺灣板橋地方法院檢察署檢察官
    偵查起訴。
    理  由
一、訊據被告丙○○對於其在上述時、地駕車與告訴人甲○○發生車禍一節，固坦承
    不諱，惟矢口否認有何過失情事，辯稱：伊並未駕車撞到告訴人，當時係告訴人
    欲閃避另一台車輛，方跳過來撞到伊車，告訴人與伊車發生碰撞時，伊車已呈靜
    止狀態，伊就本件車禍之發生並無過失云云。惟查右揭犯罪事實，迭據告訴人甲○○於警訊、檢察官偵查中及本院審理時均指訴綦詳，核與證人乙○○於警訊、
    檢察官偵查中及本院調查時證述情節相符，並有板新醫院診斷證明書影本一紙、
    道路交通事故調查報告表二份、道路交通事故補充資料表一紙、道路交通事故肇
    因研判表一份、交通事故談話紀錄表一紙及事發後所拍攝之車禍發生地點現場照
    片八幀附卷可稽。觀諸證人乙○○於本院調查時證稱：「九十一年一月十二日晚
    上十一點多，我們是在超商對面，我們打算要去超商，我們走道路中間時就被被
    告的車子撞到了，那條路是單行道，事發地點的背後是路邊停車格，所以並沒有
    其他車輛經過，當時被告有開車燈，是一般車速，我與告訴人併排走，我是先被
    撞到，我是在右邊，因為我沒跌倒地上，所以我的傷勢比較輕，被告是撞到我們
    之後才停下車子，當時被告並沒有下車查看我們的傷勢，是我們請他下車他才下
    車，他有留下電話號碼給我們，當時並沒有下雨，路面也很平坦，是柏油路面，
    事發地點有路燈但沒有交通號誌」等語（見本院九十二年一月二十日訊問筆錄）
    ，堪認告訴人前開指訴尚非子虛；且證人乙○○雖因本件車禍而受有輕傷，然並
    未向被告提出刑事過失傷害罪之告訴，衡情其與本件車禍現已無利害關係，應無
    設詞誣攀之虞，是證人乙○○前開證詞應堪採信。次查本件車禍發生後，被告與
    告訴人及證人乙○○並簽有民事賠償協議書一紙，其內容被告已自承本件車禍之
    發生係因被告未注意斯時跨越馬路之告訴人及證人乙○○，導致衝撞告訴人及證
    人乙○○以致，有該民事賠償協議書影本一紙在卷足憑（參見偵查卷第二十頁）
    ，益徵本件車禍之發生係因被告駕車未注意前方穿越馬路之行人，不慎撞及以致
    ，而非告訴人自行因閃避他車而主動撞上被告所駕駛之前開車輛，是被告前開所
    辯係因告訴人為閃避另一台車輛，方跳過來主動撞上伊所駕駛之車輛，伊車當時
    係靜止狀態云云，顯係事後臨訟卸責之詞，不足採信。
二、按汽車行駛時，駕駛人應注意車前狀況，並隨時採取必要之安全措施；又行人在
    未設有行人穿越道亦非禁止穿越之路段穿越道路時，應注意左右無來車，始可小
    心迅速穿越，道路交通安全規則第九十四條第三項及第一百三十四條第五款分別
    定有明文。本件被告駕車行至肇事地點，疏未注意車前狀況並隨時採取必要之安
    全措施，而依當時天候及道路狀況均無不能注意之情事，竟疏未注意前方狀況，
    致不慎駕車撞及斯時正穿越道路之告訴人，以致肇事，造成告訴人受有前開傷害
    ，其行為顯有過失。而告訴人縱因穿越道路時未注意左右有無來車仍逕行穿越，
    與有過失，然仍不能解免於被告就本件車禍發生之過失罪責。且被告之過失行為
    與告訴人所受之前揭傷害間，復有相當因果關係。本件事證已臻明確，被告過失
    傷害犯行洵堪認定。
三、核被告丙○○所為，係犯刑法第二百八十四條第一項前段之過失傷害罪。爰審酌
    被告並無不良前科、本件犯罪所造成告訴人之損害、犯罪後猶飾詞矯辯態度不佳
    、迄未與告訴人達成民事和解及本件究屬過失犯罪，惡性非重等一切情狀，量處
    如主文所示之刑，並諭知易科罰金之折算標準，以示懲戒。
據上論斷，應依刑事訴訟法第二百九十九條第一項前段，刑法第二百八十四條第一項
前段、第四十一條第一項前段，罰金罰鍰提高標準條例第一條前段、第二條，判決如
主文。
本案經檢察官謝宗甫到庭執行職務。
中      華      民      國    九  十  二    年    二    月  二  十  七  日
                                  臺灣板橋地方法院交通法庭
                                      法    官  高  奕  驤
右正本證明與原本無異。
如不服本判決，應於判決送達後十日內，向本院提出上訴狀。
                                      書 記 官  廖  舜  宜
中      華      民      國    九  十  二    年    二    月  二  十  七  日
附錄本案論罪科刑法條全文：
刑法第二百八十四條：
因過失傷害人者，處六月以下有期徒刑、拘役或五百元以下罰金。致重傷者，處一年
以下有期徒刑、拘役或五百元下罰金。
從事業務之人，因業務上之過失傷害人者，處一年以下有期徒刑、拘役或一千元以下
罰金。致重傷者，處三年以下有期徒刑、拘役或二千元以下罰金。


司法院資訊處製作；財團法人民間司法改革基金會備份。
